臺灣新竹地方法院民事簡易判決  
109年度竹簡字第104號
原      告  施彭秀英
訴訟代理人  張昱裕律師
複  代理人  郭明德  
被      告  彭陳秀梅
上列當事人間給付票款事件，本院於民國109年12月8日辯論終結
，判決如下：
    主  文
被告應給付原告新臺幣叁佰萬元，及自民國一０八年十二月三十
日起至清償日止，按年息百分之六計算之利息。
訴訟費用新臺幣叁萬零柒佰元由被告負擔。
本判決得假執行。 
    事實及理由
一、原告主張：被告自85年起至91年底止向原告借款新臺幣(下
    同)155萬元，嗣經兩造會算本息合計590萬元，被告乃簽發
    系爭如附表所示支票及另紙面額290萬元支票予原告，原告
    乃持有被告簽發之系爭如附表所示支票，詎系爭如附表所示
    支票屆期提示竟以存款不足為由遭退票，而未獲兌現。又系
    爭支票係包括155萬元之借款本金及利息，而另紙290萬元支
    票則全部為利息，系爭支票之利息部分未超過法定最高年息
    百分之20，超出年息百分之20利息部分同意歸屬另紙面額29
    0萬元支票。爰依票據之法律關係，提起本件訴訟，並聲明
    ：被告應給付原告新臺幣（下同）3,000,000元，及自民國1
    08年12月30日起至清償日止，按年息6%計算之利息。
二、被告則以：伊先後於85年10月23日向原告借款10萬元、86年
    11月30日借15萬元、86年12月17日借10萬元、87年4月30日
    借15萬元、89年12月30日借15萬元、91年12月30日借90萬元
    ，合計共項原告借款155萬元，利息則按每100萬元每月2萬
    元計算，利息都是拿現金，本金部分到期再換票，利息不足
    部分，則於換票時再加上去，之前支付的都是利息，本金都
    還沒償還，最後伊無法支付，經計算後，原告就把利息跟本
    金加在一起，而由伊簽發系爭如附表所示支票及發票日為10
    9年12月30日之面額290萬元支票等語抗辯，爰聲明：原告之
    訴駁回。
三、本院判斷之理由：
（一）原告主張之事實，業據提出系爭如附表所示支票、退票理
      由單暨發票日為109年12月30日之面額290萬元支票等影本
      為證，復為被告所不爭執，自堪信原告之主張為真實。
（二）按在票據上簽名者，依票上所載文義負責；發票人應照支
      票文義擔保支票之支付；執票人向支票債務人行使追索權
      時，得請求自為付款提示日起之利息，如無約定利率者，
      依年利六釐計算，票據法第5條第1項、第126條、第133條
      分別定有明文。據此，被告既為系爭如附表所示支票之發
      票人，自應依支票上所載文義擔保支票之支付，並依上開
      規定給付利息。從而，原告依票據之法律關係，請求被告
      給付票款300萬元，及自系爭如附表所示支票提示日即108
      年12月30日起至清償日止，按年息6%計算之利息，即屬有
      據，為有理由，應予准許。
四、本件係依民事訴訟法第427條第2項第6款適用簡易訴訟程序
    所為被告敗訴之判決，依同法第389條第1項第3款規定，應
    依職權宣告假執行。
五、訴訟費用負擔之依據：民事訴訟法第78條。
中    華    民    國   109    年     12   月    28   日
                  新竹簡易庭    法  官  汪銘欽
以上正本係照原本作成。
如對本判決上訴，須於判決送達後20日內向本院提出上訴狀。如
委任律師提起上訴者，應一併繳納上訴審裁判費。
中    華    民    國   109    年     12   月    28   日
                                書記官  周育瑜 
　　　
附表：      編號 支票號碼 付款人（銀行） 金額（新臺幣） 發票日 提示日 1 PU0000000 合作金庫商業銀行新竹分行 300萬元 108年12月30日 108年12月30日